【裁判字號】    96,易,5006
【裁判日期】    970115
【裁判案由】    毒品危害防制條例
【裁判全文】
臺灣臺中地方法院宣示判決筆錄          96年度易字第5006號
公  訴  人  臺灣臺中地方法院檢察署檢察官
被      告  甲○○
上列被告因違反毒品危害防制條例案件，於中華民國97年1月15
日下午4時30分，在本院第14法庭宣示判決，出席職員如下：
      法  官  林世民
      書記官  紀俊源
法官起立朗讀判決主文、犯罪事實要旨、處罰條文、附記事項，
及告以上訴限制、期間並提出上訴狀之法院，且諭知記載其內容
：
一、主        文：
    甲○○施用第二級毒品，處有期徒刑陸月，如易科罰金，以
    新臺幣壹仟元折算壹日。
二、犯罪事實要旨：
    甲○○前因施用毒品案件，經送觀察、勒戒後，認無繼續施
    用毒品傾向，於民國92年11月3日釋放出所，並由臺灣臺中
    地方法院檢察署檢察官於92年11月6日以92年度毒偵字第155
    0號為不起訴處分確定。又因施用毒品案件，經本院於96年7
    月13日以96年度中簡字第392號判處有期徒刑5月，並於96年
    8月13日確定（尚未執行）。甲○○於前開觀察勒戒執行完
    畢後5年內，復基於施用第二級毒品甲基安非他命之犯意，
    自96年7月28日另案為警採尿後至96年8月2日經警採尿時止
    ，在其位於臺中縣太平市○○路永新巷6弄8號住處，以將甲
    基安非他命放入玻璃球燒烤吸用之方式，施用第二級毒品甲
    基安非他命1次，嗣於96年8月2日17時40分許，為警在上址
    執行搜索時查獲。
三、處罰條文：
    毒品危害防制條例第10條第2項，刑法第11條前段、第41條
    第1項前段。
四、附記事項：臺灣臺中地方法院檢察署96年度毒偵字6148號移
    送併案意旨略以：被告甲○○於96年7月28日回溯4日內某時
    ，在某不詳地點，施用第二級毒品甲基安非他命1次，認被
    告所涉施用第二級毒品罪嫌之犯罪時間，已包含本件所認定
    之犯行，為相同案件，為起訴之效力所及，而移併送本院審
    理。惟本件被告經起訴之施用第二級毒品甲基安非他命之犯
    罪時間，業經檢察官當庭更正為自96年7月28日另案為警採
    尿後至同年8月2日採尿時（即主張與前案係數罪關係），併
    案部分與本案起訴事實之犯罪時間顯非同一，自為起訴效力
    所不及，本院無從併予審理，應退由檢察官另為適法之處理
    。
五、協商判決除有刑事訴訟法第455條之4第1項第1款於本訊問程
    序終結前，被告撤銷協商合意或檢察官撤回協商聲請者；第
    2款被告協商之意思非出於自由意志者；第4款被告所犯之罪
    非第455條之2第1項所定得以協商判決者；第6款被告有其他
    較重之裁判上一罪之犯罪事實者；第7款法院認應諭知免刑
    或免訴、不受理者情形之一，及違反同條第2項「法院應於
    協商合意範圍內為判決；法院為協商判決所科之刑，以宣告
    緩刑或2年以下有期徒刑、拘役或罰金為限」之規定者外，
    不得上訴。
六、如有上開可得上訴情形，得自收受宣示判決筆錄送達之日起
    10日內，向本院提出上訴書狀，上訴於第二審法院。
中    華    民    國    97    年     1    月    15    日
                  刑事第14庭  法  官  林世民
                              書記官  紀俊源
以上正本證明與原本無異。
                              書記官  紀俊源
中    華    民    國    97    年     1    月    15    日


司法院資訊處製作；財團法人民間司法改革基金會備份。
